【裁判字號】    98,訴,2134
【裁判日期】    980724
【裁判案由】    毒品危害防制條例
【裁判全文】
臺灣板橋地方法院刑事判決              98年度訴字第2134號
公  訴  人  臺灣板橋地方法院檢察署檢察官
被      告  甲○○
                    （另案在臺灣臺北監獄臺北分監執行中）
上列被告因違反毒品危害防制條例案件，經檢察官提起公訴（九
十八年度毒偵字第三○四六號），被告就被訴事實為有罪陳述，
本院改行簡式審判程序審理，判決如下：
    主  文
甲○○施用第一級毒品，累犯，處有期徒刑捌月，扣案之第一級
毒品海洛因（驗餘淨重零點零捌肆公克），沒收銷燬之，毒品
外包裝袋壹個及注射針筒壹支，均沒收之。
    事  實
一、甲○○前於民國八十年間因違反肅清煙毒條例案件，經臺灣
    臺北地方法院以八十年度訴字第二五八八號判決判處有期徒
    刑三年六月，再上訴臺灣高等法院以八十一年度上訴字第二
    ○三號判決上訴駁回確定。復於八十一年間因違反麻醉藥品
    管理條例案件，經臺灣臺北地方法院以八十一年度易字第一
    三九七號判決判處有期徒刑十月確定，前開二罪經裁定應執
    行有期徒刑四年二月確定。再於八十二年間因違反肅清煙毒
    條例案件，經本院以八十三年度訴緝字第二七七號判決判處
    有期徒刑四年確定，經接續執行，至八十七年十月三日縮短
    刑期假釋出監。又於九十一年間因搶奪案件，經本院以九十
    一年度訴字第四二三號判決判處有期徒刑一年確定，並經撤
    銷前開假釋，執行殘刑四年又三十日，於九十五年十月二十
    八日縮短刑期執行完畢。另於九十六年間因施用毒品案件，
    經本院裁定送觀察、勒戒後，認有繼續施用毒品之傾向，再
    經本院裁定令入戒治處所施以強制戒治，於九十七年七月十
    六日強制戒治執行完畢，由臺灣板橋地方法院檢察署檢察官
    以九十七年度戒毒偵字第四二八號為不起訴處分確定。猶不
    知悔改，復基於施用第一級毒品海洛因之犯意，於上開強制
    戒治執行完畢釋放後五年內之九十八年四月十六日下午九時
    許，在其位於臺北縣三重市○○路○段三八二巷八十二號三
    樓之住處，以針筒注射之方式，施用海洛因一次。嗣為警於
    九十八年四月十七日下午一時許，在臺北縣新莊市○○街二
    十五巷口查獲，並扣得甲○○施用所餘之海洛因一小包（驗
    餘淨重○．○八三四公克）及其所有供施用毒品使用之注射
    針筒一支。
二、案經臺北縣政府警察局新莊分局移送臺灣板橋地方法院檢察
    署檢察官偵查起訴，本院改行簡式審判程序審理。
    理  由
一、訊據被告甲○○對於在上揭時、地施用海洛因之犯行坦承不
    諱。被告為警查獲後所採之尿液，分別以ＥＩＡ酵素免疫分
    析法初驗、ＧＣ／ＭＳ氣相層析質譜儀法確認複驗後均呈鴉
    片類之陽性反應，此有卷附九十八年四月三十日臺灣檢驗科
    技股份有限公司濫用藥物檢驗報告一紙（見九十八年度毒偵
    字第三○四六號卷第三十六頁）足稽，扣案之白色粉末一包
    ，經鑑定結果，檢出海洛因成分，毒品計驗餘淨重○．○八
    三四公克，此有卷附交通部民用航空局航空醫務中心九十八
    年四月二十九日航藥鑑字第○九八二二一四號毒品鑑定書一
    紙可查（見同上偵卷第三十七頁），復有扣案被告所有供施
    用本件毒品犯行用之注射針筒一支可佐。被告曾於九十六年
    間因施用毒品案件，經本院裁定送觀察、勒戒後，認有繼續
    施用毒品之傾向，再經本院裁定令入戒治處所施以強制戒治
    ，於九十七年七月十六日強制戒治執行完畢，由臺灣板橋地
    方法院檢察署檢察官以九十七年度戒毒偵字第四二八號為不
    起訴處分確定，被告於強制戒治執行完畢釋放後之五年內，
    再犯本件施用毒品罪，於毒品危害防制條例第二十三條第二
    項有關起訴之規定相合，此有臺灣高等法院被告前案紀錄表
    、臺灣高等法院在監在押全國紀錄表附卷可按。其出於自由
    意志之自白與事實相符，事證明確，犯行堪以認定，應依法
    論科。
二、被告於上揭強制戒治執行完畢釋放後，再犯本件施用毒品之
    犯行，核其施用第一級毒品海洛因，所為係犯毒品危害防制
    條例第十條第一項之施用第一級毒品罪。其施用前後非法持
    有海洛因之行為，為施用毒品之當然手段，應為施用毒品之
    行為所吸收，不另論罪。被告前有起訴書事實欄所載之前科
    犯行，最近一次徒刑之執行完畢紀錄係九十五年十月二十八
    日，此有上開被告前案紀錄表在卷可稽，被告於五年以內，
    故意再犯本件最重本刑為有期徒刑以上之罪，應依刑法第四
    十七條第一項之規定，論以累犯，並加重其刑。爰審酌被告
    屢次施用毒品而不思悔改，品行不端，意志力薄弱，其施用
    毒品經強制戒治後，仍無法斷絕施用毒品惡習，若非將其處
    以較長之刑期，與社會上毒品來源隔離，使其能深自反省，
    斷絕與毒品之接觸，不足以改正施用毒品惡習，並懲所犯及
    被告犯罪後對於施用毒品之犯行，已經坦承，態度良好等一
    切情狀，量處如主文所示之刑，以資懲儆。末查，扣案施用
    所餘之海洛因（驗餘淨重○．○八三四公克），為查獲之毒
    品，不問屬於犯人與否，應依毒品危害防制條例第十八條第
    一項前段之規定，沒收銷燬之；至扣案之毒品外包裝袋一個
    及注射針筒一支，則係被告所有供施用毒品所用之物，業據
    被告於本院審理時供承在卷，爰依刑法第三十八條第一項第
    二款之規定，沒收之。
據上論斷，應依刑事訴訟法第二百七十三條之一第一項、第二百
九十九條第一項前段，毒品危害防制條例第十條第一項、第十八
條第一項前段，刑法第十一條前段、第四十七條第一項、第三十
八條第一項第二款，判決如主文。
本案經檢察官林珮菁到庭執行職務。
中    華    民    國    98    年    7     月    24    日
                  臺灣板橋地方法院刑事第三庭
                            法  官  王綽光
以上正本證明與原本無異。
如不服本判決應於收受送達後十日內向本院提出上訴書狀，並應
敘述上訴理由; 其未敘述上訴理由者，應於上訴期間屆滿後二十
日內向本院補提理由書（均需按他造當事人之人數附繕本，切勿
逕送上級法院）
                            書記官  許清秋
中    華    民    國    98    年    7     月    27    日
附錄本案論罪科刑法條全文：
毒品危害防制條例第10條
施用第一級毒品者，處 6 月以上 5 年以下有期徒刑。
施用第二級毒品者，處 3 年以下有期徒刑。


司法院資訊處製作；財團法人民間司法改革基金會備份。
